【裁判字號】    99,交上訴,313
【裁判日期】    990325
【裁判案由】    公共危險
【裁判全文】
臺灣高等法院臺中分院刑事判決       99年度交上訴字第313號
上  訴  人
即  被  告  甲○○
上列上訴人即被告因公共危險案件，不服臺灣彰化地方法院98年
度交訴字第105號，中華民國98年12月30日第一審判決（起訴案
號：臺灣彰化地方法院檢察署98年度偵字第8359號），提起上訴
，本院判決如下：
    主  文
上訴駁回。
    犯罪事實
一、甲○○前於民國81年間因煙毒案件，經本院以81年度上訴字
    第436號判決判處有期徒刑3年8月確定，於83年2月8日假釋
    出獄交付保護管束（下稱第一次假釋）；嗣於84年間又因煙
    毒案件，經臺灣彰化地方法院以84年度訴字第879號判決判
    處有期徒刑2年確定；再於85年間因竊盜案件，經臺灣彰化
    地方法院以85年度易字第176號判決判處應執行有期徒刑1年
    確定；復於同年間因竊盜案件，經臺灣彰化地方法院以85年
    度易字第850號判決判處有期徒刑6月確定，嗣並與前揭竊盜
    案件定應執行有期徒刑1年4月確定，第一次假釋乃被撤銷，
    執行殘刑，與嗣後之煙毒案及竊盜案接續執行，再度於87年
    8月28日假釋出獄交付保護管束（下稱第二次假釋）；嗣其
    復於87年間，又因竊盜案件，經臺灣彰化地方法院判處有期
    徒刑1年4月確定，第二次假釋乃被撤銷，執行殘刑，2案接
    續執行，於91年5月11日縮刑期滿執行完畢。再於92年間因
    搶奪案件，經臺灣彰化地方法院以92年度訴字第87號判決判
    處有期徒刑2年8月確定；又於同年間因搶奪案件，經臺灣彰
    化地方法院以92年度訴字第808號判決判處有期徒刑3年8月
    確定，前開2案經接續執行，甫於98年5月14日因縮短刑期假
    釋付保護管束出監，原定假釋期滿之日則為98年11月3日。
    詎其於假釋期間內，仍不知戒慎行為，於98年9月15日16時
    許，騎乘車牌號碼J7N-076號重型機車，沿彰化縣鹿港鎮○
    ○里○○路由北往南方向行駛，行至菜園路與公正路口時，
    與同向前行適欲左轉公正路之丙○○騎所乘車牌號碼M55-08
    1號重型機車發生碰撞，致雙方均人車倒地，丙○○並因此
    受有右大腿、左膝部、右腳踝及左足部多處挫擦傷及瘀血之
    傷害（甲○○所涉過失傷害部分經告訴人丙○○撤回告訴，
    另經檢察官為不起訴處分）。乃甲○○肇事致丙○○受傷後
    ，竟先口出惡言責怪丙○○為何臨時打方向燈及未向後面看
    有無車輛就左轉，且以腳踢丙○○二下，逕基於駕駛動力交
    通工具肇事致人受傷而逃逸之犯意，未留於現場對丙○○採
    取必要之協助救護，並報警停留於現場等候處理，而自行騎
    車逃離現場。嗣經丙○○記下車號數字部分為「076」，而
    報警到場處理，並循線查悉上情。
三、案經彰化縣警察局鹿港分局報請臺灣彰化地方法院檢察署檢
    察官偵查起訴。
    理  由
一、本件被告甲○○於本院除聲請傳訊證人丙○○說明其確實有
    下車加以詢問傷勢之情形外，對其餘後述之證據均不爭執其
    證據能力，本院審酌該等言詞陳述或書面陳述作成之情況，
    認為適當做為本件之證據，均具有證據能力，先予敘明。
二、訊據上訴人即被告甲○○固坦承於上揭時地，駕駛機車與被
    害人丙○○發生碰撞事故，且未報警到場處理即逕行駕駛機
    車離去等情不諱，然矢口否認有何肇事逃逸之犯意，辯稱：
    當時其確實有下車詢問被害人是否需要叫救護車送醫，因被
    害人說不用了，其認為沒事了才自行離開，並沒有逃逸之意
    思云云。惟查本件被告於警訊、偵查及原審審理時，對犯罪
    事實均自白不諱，其於警訊中供承：「肇事後有看到對方機
    車倒地，也知道對方受傷，當時我有向對方騎士說你為何臨
    時打方向燈，及也沒有向後面看有無車輛就左轉……，我因
    受傷不嚴重所以不必報警」等語。而被害人丙○○於警詢中
    則證述：「當時我人倒地，對方騎士用腳踢我二下，對方騎
    士開口幹你娘，對方完後就沿菜園路由北往南方向逃逸
    ，……撞擊後，我立即向警方報案，肇事車輛之號牌是我記
    下後面076。」等語，參以被告於本院自承其於肇事後口氣
    並非友善，堪認被告於肇事致人受傷後，並無積極報警或救
    護被害人之意思與作為。按道路交通管理處罰條例第62條第
    3 項規定：「汽車駕駛人駕駛汽車肇事致人受傷或死亡者，
    應即採取救護措施及依規定處置，並通知警察機關處理，不
    得任意移動肇事汽車及現場痕跡證據」，被告既未依該規定
    處置，反而逕行駕駛機車離去，所為自已構成肇事逃逸罪。
    此外，復有道路交通事故調查報告表、道路交通事故現場圖
    、車損照片8張、財團法人彰化基督教醫院鹿基分院診斷書1
    份附卷可資佐證，本件事證明確，被告犯行堪予認定。至被
    告聲請傳訊被害人說明其確有下車察看並詢問傷情一節，本
    院認依被告自白情形，已足認其於肇事後，除責怪被害人駕
    駛機車疏未注意外，並無報警處理之意願與作為，且逕行離
    去之事實，而被告於本院庭呈之被害人書面陳述意見，與被
    害人警訊之陳述完全相左，且係以打字稿完成後，再由被害
    人署名，顯然係應被告之要求而簽署，其縱到庭亦將礙於對
    被告之承諾而難以據實陳述，故本院認無再予調查之必要。
三、核被告所為，係犯刑法第185條之4之肇事致人傷害逃逸罪。
    原審法院因認被告罪證明確，適用刑法第185條之4、第41條
    第1項前段規定，審酌被告於騎乘機車肇事致人受傷後，竟
    未協助救護而逕自離去，置受傷之被害人於不顧，其行為實
    無足取，惟其於犯後業與被害人調解成立，有彰化縣鹿港鎮
    調解委員會調解書1份附卷可參，可見被告確實以實際行動
    填補被害人所受之損害而有悔意，兼衡被告到案後坦承犯行
    ，其犯後態度良好及被害人所受傷勢等一切情狀，量處最低
    度之有期徒刑6月，並諭知易科罰金之折算標準。並明檢
    察官雖具體求刑有期徒刑6月，緩刑2年並施以法治教育1場
    ，惟被告有前揭刑案執行情形，其於91年5月11日縮刑期滿
    執行完畢後，復於92年間因搶奪案件經法院判處有期徒刑確
    定，於假釋期間又再犯本案，並不符合緩刑之要件，檢察官
    所求之刑，尚有未合。核其認事用法均無違誤，量刑亦屬適
    當，應予維持。被告上訴意旨否認犯行，仍執前詞指摘原判
    決不當，並無理由，應予駁回。
據上論斷，應依刑事訴訟法第368條，判決如主文。
本案經檢察官乙○○到庭執行職務。
中    華    民    國    99    年    3     月    25    日
            刑事第六庭  審判長法  官  李  文  雄
                              法  官  陳  如  玲
                              法  官  邱  顯  祥
上列正本證明與原本無異。
如不服本判決應於收受送達後十日內向本院提出上訴書狀，其未
敘述上訴之理由者並得於提起上訴後十日內向本院補提理由書（
均須按他造當事人之人數附繕本）「切勿逕送上級法院」。
                              書記官  許  美  惠
中    華    民    國    99    年    3     月    25    日

司法院資訊處製作；財團法人民間司法改革基金會備份。
